【裁判字號】    89,上訴,1437
【裁判日期】    890929
【裁判案由】    毒品危害防制條例
【裁判全文】
臺灣高等法院臺南分院刑事判決               八十九年度上訴字第一四三七號 Ｃ
      上  訴  人
      即  被  告  丙  ○  ○
      選任辯護人  黃  勝  昭
右上訴人因毒品危害防制條例案件，不服臺灣嘉義地方法院八十九年度訴字第一五八
號中華民國八十九年九月二十九日第一審判決（起訴案號：臺灣臺灣地方法院檢察署
八十九年度偵字第一三０二號），提起上訴，上訴後移送併辦（同前署八十九年度偵
字第六五九三號），提起上訴，本院判決如左：
      主      文
原判決撤銷。
丙○○販賣第二級毒品，累犯，處有期徒刑柒年貳月。
扣案之安非他命壹包（淨重一四．二三公克）沒收銷燬之；安非他命包裝袋壹個（包
裝重０．四０公克）沒收。
      事      實
一、丙○○前於民國八十一年間，因違反肅清煙毒條例案件，經本院判處有期徒刑四
    年確定，八十一年十一月五日刑期起算，於八十三年七月十四日假釋出監，於假
    釋期間，又於八十五年間，因違反麻醉藥品管理條例案件，經原審法院判處有期
    徒刑九月確定，及因違反藥事法案件，經原審法院判處有期徒刑五月確定，嗣經
    定應執行刑為有期徒刑一年一月確定，八十五年五月二十五日刑期起算，八十五
    年十二月一日執行完畢，復於八十五年間，經撤銷假釋執行殘刑二年三日，於八
    十五年十二月二日接續執行，八十七年十一月四日執行完畢，仍不知悔改，竟意
    圖營利，於八十九年二月十一日上午十一時許，在嘉義市○○街甲○○友人處，
    託甲○○為其尋找安非他命買主，並於同日下午二時許（起訴書誤載為同年一月
    十一日，原判決誤載為同日下午七時許），在嘉義市○○路與世賢路口電力公司
    前，以新台幣（下同）一萬二千元之代價，向綽號「阿來」之姓名不詳成年男子
    ，販入第二級毒品安非他命一包後，將之藏放於嘉義市○○路六九五號一同大飯
    店第三○六室，但尚未覓得買主賣出，旋即於同日晚上九時許，在上揭藏放處為
    警查獲，並扣得第二級毒品安非他命一包（淨重一四．二三公克）及安非他命包
    裝袋一個（包裝重０．四０公克）。
二、案經嘉義市警察局第一分局報請臺灣嘉義地方法院檢察署檢察官偵查起訴。
      理      由
一、訊據上訴人即被告丙○○供認於八十九年二月十一日下午四時許，託甲○○以一
    萬二千元之代價向「江明凱」購買安非他命及於上開時、地為警查獲並扣得安非
    他命一包等情，惟否認有託甲○○為其尋找安非他命買主，辯稱：其係與甲○○
    於八十九年二月十一日中午十二時許住進右開一同飯店，甲○○不可能在當天上
    午十一時許就知道其要住該處，扣案之安非他命是其要買到桃園工作，自己施用
    ，一次買多一點，才不用常常回到這邊買云云。然查：
（一）據證人甲○○於警訊、偵查中及原審調查時就被告如何託其尋找安非他命買主
      等情證述明確（見警卷第八頁、偵查卷第二二頁背面、原審卷第二十頁背面、
      第二十頁）。查扣案之安非他命數量並非少量，若被告購買該安非他命係欲帶
      至桃園工作時供己施用，其又何需於購買前託證人甲○○為其尋找安非他命買
      主，足見被告販入該扣案之安非他命顯非供己施用，而係以營利之目的，販入
      該安非他命後，欲出售牟利。
（二）被告於警訊、偵查中及原審調查時供稱其係向綽號「阿來」之姓名不詳成年男
      子，販入第二級毒品安非他命等語（見警卷第四頁、偵查卷第十四頁背面、原
      審卷第六八頁），惟於原審審理時則改稱係向證人甲○○購賣（見原審卷第一
      二五頁）；於本院調查及審理時又均改稱係其託證人甲○○向「江明凱」之不
      詳住所男子購買，並於本院審理時供稱：「當天（指八十九年二月十一日）下
      午四點多，我拜託甲○○向『江明凱』買的，甲○○下午四點多帶回旅社，一
      萬二千元買的，因為我打呼叫器叫甲○○回來，害他被抓，我不願連累他，才
      故意說是向『阿來』買的。」云云（見本院八十九年十一月二十四日訊問筆錄
      及九十年二月二十二日審判筆錄）。被告於原審審理時、本院調查及審理時所
      供其所購買安非他命之人不一，與其於警訊、偵查中及原審調查時所供其所購
      買安非他命之人亦相異。查被告前有多次毒品前科，有臺灣高等法院被告全國
      前案紀錄表附於本院卷可按，其應深知販賣毒品罪之刑度極重，茍確係自甲○○處購得，焉有可能迭次於警訊、偵查中及本院調查時均不供出被查獲之安非
      他命係向證人甲○○所販入，俾能減輕其刑，而於原審審理時始供出安非他命
      係向證人甲○○所購買，顯與常情有違，且被告與證人甲○○並非至交，被告
      自無迭次於警訊、偵查中及原審調查時數度坦護證人甲○○之理？其於本院調
      查及審理時又均改稱係其託證人甲○○向「江明凱」之不詳住所男子購買，則
      其於原審審理時、本院調查及審理時所供查扣之安非他命來源之真實性，已非
      無可疑，而被告於警訊時供稱：其向綽號「阿來」之男子販入安非他命達七次
      等情（見警卷第四頁背面），顯見其與綽號「阿來」之男子交易頻繁，又案重
      初供，其所購買安非他命之人，應以其於警訊、偵查中及原審調查時所供係向
      綽號「阿來」之姓名不詳成年男子販入查扣之安非他命較為可採。至於被告向
      綽號「阿來」之男子購買安非他命之時間、地點及金額，其於警訊時供稱：「
      我於年２月日時許，在嘉市○○路與世賢路口向一名綽號「阿來」的男
      子購得，價錢為壹萬貳千元，：：：。」等語（見警卷第四頁）；於偵查中供
      稱：「、２、下午二時剛買到安非他命：：：。」「：：：中午借他（指
      甲○○）的機車外出買安非他命，他不知道。」等語（見偵查卷第十三頁背面
      、第十四頁）；於原審調查時供稱：「當天（二月十一日）晚上七、八點時買
      的，在南京路與世賢路口的電力公司門口以壹萬貳千元買的。」等語（見原審
      卷第六九頁），從被告上述觀之，被告向綽號「阿來」販入扣案安非他命之地
      點及金錢，前後供述一致，係在嘉義市○○路與世賢路口電力公司門口，以一
      萬二千元之代價向綽號「阿來」之男子販入，至於向綽號「阿來」之男子販入
      安非他命之時間，前後供述則不一，衡情應以距購買時間較近，記憶較清晰之
      警訊及偵查中所供八十九年二月十一日下午二時許較為可採。被告於右開時、
      地向綽號「阿來」之男子販入安非他命，並有扣案之安非他命一包（淨重一四
      ．二三公克，包裝重０．四０公克）可資佐證。而扣案之安非他命一包（淨重
      一四．二三公克，包裝重０．四０公克），經送法務部調查局檢驗結果，確為
      第二級毒品甲基安非他命，有該局八十九年九月十四日（）陸（一）字第八
      九０六六一二二號檢驗通知書一份附於原審卷（第一二八頁）可稽。
（三）查毒品安非他命物稀價昂，且為政府所嚴予查緝，販賣毒品安非他命者，苟無
      利可圖，應無甘冒被供出來源或被檢警查緝法辦而被判重刑之危險，故被告販
      入之價格必較出售之價格低廉，或以同一價格販賣而減少毒品之份量，從中賺
      取買賣價差牟利，其有營利之意圖甚明。又查以營利之目的，將安非他命販入
      ，或將安非他命賣出，二者有其一，即應論以販賣安非他命既遂（參照最高法
      院六十九年臺上字第一六七五號判例），被告以營利之目的，向綽號「阿來」
      之男子販入查扣之第二級毒品安非他命，即應以販賣第二級毒品既遂論罪。
（四）綜上所述，被告之辯解，係卸責飾詞，不足採信，事證明確，被告犯行堪以認
      定。
二、按安非他命係第二級毒品，為毒品危害防制條例第二條第二項第二款所明文規定
    。核被告所為，係犯毒品危害防制條例第四條第二項之販賣第二級毒品罪。公訴
    人認被告係犯毒品危害防制條例第五條第二項之意圖販賣而持有第二級毒品罪，
    尚有未洽，起訴法條應予變更。被告前於八十一年間，因違反肅清煙毒條例案件
    ，經本院判處有期徒刑四年確定，八十一年十一月五日刑期起算，於八十三年七
    月十四日假釋出監，於假釋期間，又於八十五年間，因違反麻醉藥品管理條例案
    件，經原審法院判處有期徒刑九月確定，及因違反藥事法案件，經原審法院判處
    有期徒刑五月確定，嗣經定應執行刑為有期徒刑一年一月確定，八十五年五月二
    十五日刑期起算，八十五年十二月一日執行完畢，復於八十五年間，經撤銷假釋
    執行殘刑二年三日，於八十五年十二月二日接續執行，八十七年十一月四日執行
    完畢，有臺灣嘉義地方法院檢察署刑案資料查註紀錄表一份附於偵查卷及臺灣高
    等法院被告全國前案紀錄表一份附於本院卷可參，其於五年以內再犯有期徒刑以
    上之本罪，為累犯，除最重本刑無期徒刑不得加重外，應依刑法第四十七條之規
    定加重其刑。
三、原審以被告罪證明確，予以論罪科刑，固非無見，惟查被告以營利之目的，向綽
    號「阿來」之男子販入查扣之第二級毒品安非他命，應成立販賣第二級毒品既遂
    罪，原判決認被告係犯毒品危害防制條例第五條第二項之意圖販賣而持有第二級
    毒品罪，尚有未洽。被告上訴否認意圖販賣而持有第二級毒品安非他命，固無足
    取，惟原判決既有可議，應由本院將原判決撤銷。爰審酌被告犯罪之動機、目的
    、手段，販賣安非他命之數量，所生戕害身心健康之危害程度及犯罪後之態度等
    一切情狀，量處如主文所示之刑。又扣案之第二級毒品安非他命一包（淨重一四
    ．二三公克），不問屬於犯人與否，應依毒品危害防制條例第十八條第一項前段
    規定，宣告沒收並銷燬之；安非他命包裝袋一個（包裝重０．四０公克）係供犯
    罪所用之物，應依同條例第十九條第一項規定，諭知沒收。又本案雖為被告上訴
    ，惟因原判決適用法條不當而撤銷，依刑事訴訟法第三百七十條規定，本院自得
    改判諭知較重於原判決之刑，附此敘明。
四、臺灣嘉義地方法院檢察署八十九年度偵字第六五九三號移送併辦意旨略以：被告
    丙○○於八十九年四月中旬、同年四月下旬，各在嘉義市○○路與中正路口，以
    一小包安非他命三千元販賣予乙○○一次。又於八十九年五月二十六日，在嘉義
    市○○路與廣州街口，以一小包安非他命三千元販賣予乙○○一次，因認被告涉
    犯毒品危害防制條例第四條第二項之販賣第二級毒品罪嫌（警方移送書誤為涉犯
    毒品危害防制條例第五條第二項之意圖販賣而持有第二級毒品罪嫌）云云。訊據
    被告否認有於上開時、地各販賣安非他命一次予乙○○等情，辯稱：乙○○指證
    販賣安非他命之人跛腳，其沒有跛腳等語。經查，證人乙○○於警訊時固證稱：
    「（販賣安非他命給你的人，綽號『阿敏』或『阿利』男子本人是否就是本局提
    供的這張口卡相片之丙○○：：：本人？）是的，就是警方所提供的這張丙○○
    本人口卡相片無訛。」「（丙○○有何特徵？）丙○○因為施打海洛因毒品過量
    造成跛腳。」「（你從何時起？共計幾次？於何時？在何處？向丙○○購買安非
    他命，數量？價錢？）我於年４月中旬、及４月下旬（詳細日期忘了）、及
    ５月日共三次向綽號『阿敏』之丙○○購買安非他命，每次購買安非他命壹小
    包，新台幣參千元，均約定於嘉義市○○路、中正路口交易，當場銀貨兩訖。」
    等語。惟證人乙○○於本院調查時則證稱：「（你有沒有向丙○○購買安非他命
    ？）我不認識他，他和我在筆錄講的人不是同一個人。」「（他是不是綽號叫「
    阿敏」？）我不知道他叫什麼。」「（警訊時警員有沒有提示丙○○本人口卡給
    你看？）有，在照片看時很像，但是今天我看到本人是不一樣的。」「（你在警
    訊為何說綽號「阿敏」現在已經被查獲，在嘉義看守所羈押，他本名叫丙○○，
    大約三十幾歲，住嘉義縣民雄鄉？（提示警卷第三頁背面並告以要旨）是警察拿
    他的口卡給我看，說這個人現在羈押嘉義看守所，我說那個人跛腳，行動不便。
    」「（你於八十九年四月中旬及四月下旬及八十九年五月廿六日共三次每次向丙○○購買安非他命壹小包，新台幣三千元，都約定在嘉義市○○路、中正路口交
    易，當場銀貨兩訖？（提示警卷第四頁並告以要旨）我有這樣子講，但是我買安
    非他命的那個人不是庭上這個人。」「（你在警訊為何說你每次打丙○○的行動
    電話約定交易地點後第一次購買時由丙○○及丁○○前來交易，第二、三次都由
    丙○○獨自前來交易？）我不知道丙○○這個名字，是警察拿口卡給我看，那時
    看很像，他的名字又有一個敏字，就製作我的筆錄。今天開庭才發現不是同一個
    人。」等語。經本院調查時當場命被告來回走三次均未發現被告跛腳，被告既未
    跛腳，又非住嘉義縣民雄鄉，而係住嘉義縣溪口鄉，足見證人乙○○所稱其於上
    開時、地向綽號「阿敏」購買安非他命之綽號「阿敏」應非被告。此外，亦查無
    其他積極證據足資證明被告有於上開時、地販賣安非他命予證人乙○○之犯行，
    移送併辦部分即與本案起訴部分無連續犯之裁判上一罪關係，移送併辦部分應退
    回臺灣嘉義地方法院檢察署另依法處理。
據上論結，應依刑事訴訟法第三百六十九條第一項前段、第三百六十四條、第二百九
十九條第一項前段、第三百條、毒品危害防制條例第四條第二項、第十八條第一項前
段、第十九條第一項、刑法第十一條前段、第四十七條，判決如主文。
本案經檢察官李傳來到庭執行職務。
中    華    民    國      九十    年      二      月      二十七        日
                                  臺灣高等法院臺南分院刑事第二庭
                                      審判長法官  游    明    仁
                                            法官  林    永    茂
                                            法官  陳    清    溪
右正本證明與原本無異。
如不服本判決，應於判決送達後十日內向本院提出上訴狀，其未敘述理由者並應於提
出上訴狀後十日內向本院補提理由書（應附繕本)。
                                      法院書記官  嚴    巧    花
中    華    民    國      九十      年      三      月      一          日
附錄法條：
毒品危害防制條例第四條第二項：製造、運輸、販賣第二級毒品者，處無期徒刑或七
                              年以上有期徒刑，得併科新台幣七百萬元以下罰金
                              。


司法院資訊處製作；財團法人民間司法改革基金會備份。
